臺灣屏東地方法院刑事判決　　　　　　　　　　　　　九十一年度交訴字第九一號
　　公　訴　人　臺灣屏東地方法院檢察署檢察官
　　被　　　告　丙○○
　　選任辯護人　黃政雄
右列被告因過失致死案件，經檢察官提起公訴（九十一年度偵字第二三五號），本院
判決如左：
     主  文
丙○○因過失致人於死，處有期徒刑參月，如易科罰金，以參佰元折算壹日。
     事  實
一、丙○○於民國（下同）九十年十二月二十日晚間六時四十分許，駕駛車號ＸＴ—
    一五六三號自用小貨車，搭載友人林清欽沿屏東縣屏東市○○○路由該市往同縣
    萬丹鄉方向行駛，途經夜間無照明、視距不良之該路二段三七０巷口時，因林清
    欽尿急，丙○○乃將車停於該巷口往萬丹方向十點五公尺處路邊，供林清欽下車
    小解，事畢，欲起步離去時，原應注意車輛起步前應注意前後左右有無車輛行人
    ，並應讓行進中之車輛行人優先通行，而當時路面乾燥、無缺陷、亦無障礙物，
    依當時情形並無不能注意之情事，詎疏未注意後方來車，貿然前行，適本應注意
    車輛行駛時，駕駛人應注意車前狀況，並隨時採取必要之安全措施，且依當時情
    形亦無不能注意之情事，詎仍疏未注意車前狀況之吳俊榮騎乘車號ＰＬＫ—九二
    七號重型機車由後駛至，見狀閃避不及，自後追撞該自用小貨車左後方，吳俊榮
    因而人車倒地，受有骨折併多處裂傷、出血性休克等傷害，雖經丙○○於犯罪未
    為有偵查權之人發覺前，即時委請林清欽電請警方到場將吳俊榮送往屏東基督教
    醫院急救，惟吳俊榮仍因傷重於到院前不治死亡。丙○○則於稍後警員在現場處
    理時向警員自首犯罪，接受裁判。
二、案經吳俊榮之配偶乙○○訴由屏東縣警察局屏東分局報請臺灣屏東地方法院檢察
    署檢察官偵查起訴。
     理  由
一、右揭事實，訊據被告丙○○於本院審理時，矢口否認有何過失致死情事，辯稱略
    以：伊所駕車輛當時尚未起步，被害人就由後撞上來云云。經查，被害人吳俊榮
    係因本件車禍致因受有骨折併多處裂傷、出血性休克等傷害，經送往屏東基督教
    醫院急救後，仍於到院前死亡，業經告訴人乙○○指述甚詳，並經臺灣屏東地方
    法院檢察署檢察官督同法醫師相驗明確，有相驗屍體證明書、驗斷書、勘驗筆錄
 等，及道路交通事故調查報告表、電請相驗案件報告表、屏東縣警察局屏東分局
    公館派出所相驗案件初步調查報告表、診斷證明書各一紙、車禍現場及車損照片
    九張在卷可稽，雖被告以前詞置辯，並核與證人林清欽於本院調查時證稱：「（
    法官問：你當天為何會坐丙○○的車？）當天我因為被告載我去屏東換藥回家途
    中，經過事發地點，因為我尿急，所以他就停車讓我下車上廁所，當時我上完廁
    所後回來，我正要開車門時，就忽然看到有一部車，他就撞過來了。」（見本院
    九十一年六月七日訊問筆錄）一語相符，惟被告既因搭載證人林清欽換藥返家途
    中，始生本件肇事車禍，證人林清欽上揭所言，自不免有偏頗之虞，尚難遽信，
    況觀之卷附道路交通安全事故調查報告表所示被告斯時之停車位置，其車頭距路
    邊一點七公尺、車尾距路邊零點六公尺，二者相距懸殊，與常人之停車習慣相異
    ，衡情被告若未啟動車輛前行，當不致有此結果，且被告縱為方便證人林清欽下
    車，始將車頭偏停於路邊稍遠處，然證人林清欽即可藉由通行該車尾與路邊零點
    六公尺之空間，至後方路旁小解（見本院九十一年六月七日訊問筆錄），可見證
    人林清欽之體型不大且行動無礙，被告顯無徒留一點七公尺之距離，以方便證人
    林清欽上下車之理，再者，被告於警訊時雖另供承：「（警員問：當時你剛起步
    是否有注意後方來車？）有注意，當時沒有車輛行駛。」云云（見警卷第二頁反
    面），然被害人係自後方追撞被告車輛肇事，已如前述，被告如確有注意後方車
    輛情事，何能不見被害人由後駛來，其此部分所述，即與事理不符，自難據為有
    利於其之認定，足證被告應有未注意後方車輛情況即貿然駕車前行之舉，其上詞
    所辯，無非卸責，不可採信。
二、第按，車輛起步前，駕駛人應注意前後左右有無車輛行人，並應讓行進中之車輛
    行人優先通行，道路交通安全規則第八十九條第一項第六款定有明文，被告身為
    合格駕駛人，為其所自承在卷（見警卷第第二頁反面），其對於此項規定自應注
    意並遵守，而依當時狀況，又無不能注意之情事，詎仍疏未注意，以致肇事，可
    見被告於本件車禍確有過失，且本件經送臺灣省高屏澎區車輛行車事故鑑定委員
    會覆議鑑定結果，亦同此認定，有該會九十一年四月十九日府覆議字第九一０三
    九八號函附卷可佐。被害人雖與有未注意車前狀況之過失，惟無解於被告對於本
    件車禍之過失責任，被害人因本件車禍死亡，與被告之過失行為間即有相當因果
    關係，從而，本件事證明確，被告過失致死犯行洵堪認定。
三、核被告所為係犯刑法第二百七十六條第一項過失致人於死罪。被告於肇事後委請
    證人林清欽向警報案請求救援，並於警員到場處理時接受偵訊並坦承犯罪，為其
    所自承在卷，核與證人即到場處理之員警甲○○於本院調查時所述相符，復有前
    開道路交通事故調查報告表、車禍現場處理報告一紙及警訊筆錄附卷可佐，足證
    被告此部分所述與事實相符，應可採信，是其對於未發覺之犯罪自首而受裁判，
    應減輕其刑。爰審酌被告到案後否認犯行、態度不佳及被害人對於本件事故之發
    生亦有過失，被告已賠償告訴人強制險一百四十萬元等一切情狀，量處如主文所
    示之刑，並諭知易科罰金之折算標準。
據上論斷，應依刑事訴訟法第二百九十九條第一項前段，刑法第二百七十六條第一項
、第六十二條前段、第四十一條第一項前段，罰金罰鍰提高標準條例第一條前段、第
二條，判決如主文。
本案經檢察官潘國威到庭執行職務。
中      華      民      國      九十一      年      七      月    八    日
                                      臺灣屏東地方法院交通法庭
                             法  官  潘正屏
                                                  楊中琪
                                                  林世民
右正本證明與原本無異。
如不服本判決應於收受本判決後送達後十日內向本院提出上訴書狀，其未敘述上訴理
由者，並得於提起上訴後十日內向本院補提理由書狀（均須按他造當事人之人數附繕
本 ）「切勿逕送上級法院」
                                          書記官  薛慧茹
中      華      民      國     九十一      年      七      月    八    日
附錄論罪科刑法條：
中華民國刑法第二百七十六條第一項：
因過失致人於死者，處二年以下有期徒刑、拘役或二千元以下罰金。
